

SAFIA MEDJAHED

CONTACT

6 51 92 39 82

₩ 06/03/2000

Le Grand-Quevilly

PROFIL

Âgée de 24 ans, je recherche un CDD d'un an dans un environnement professionnel stimulant. Dévouée et dynamique, je m'investis pleinement dans chaque projet. Grâce à mes expériences variées, j'ai développé des compétences dans différents domaines et renforcé ma capacité à travailler en équipe. Je suis également reconnue pour mon attitude positive et ma détermination.

LOISIRS

Sport (basket, boxe)

Musique

Jeux vidéo

Jeux de société

LANGUE

• Anglais C1

FORMATIONS

Need For School, Rouen 2020 - 2024

Bachelor 3 Concepteur développeur d'applications

OUTILS

- Pack office (Word, Excel, PowerPoint)
- Canva
- Genially
- Figma

EXPÉRIENCES PROFESSIONNELLES

Vendeuse

Atéli Concept | Septembre 2024

- Accueillir et conseiller les clients
- Vendre les produits disponible

Stagiaire Développeuse Front-End

NDA MEDIA | Février 2024 - Juillet 2024

- Création d'un plugin
- Conversion de langage pour la documentation API
- Refonte d'un site web avec WordPress et Elementor

Alternante Développeuse Front-End

Internetrama | Juin 2022 - Septembre 2023

- Intégration du site de l'entreprise avec le CMS Sulu
- Création de blocs custom pour Elementor
- Intégration d'un site web avec WordPress et Timber
- Rédaction de spécifications fonctionnelles
- Rédaction d'un standard d'analyse des maquettes

Stagiaire Développeuse Web

WalkUnited | Juin 2021 - Juillet 2021

- Correction de bugs
- Création de rôles

DogSitter

Mai 2020 - Janvier 2021

• Pendant le confinement, j'ai aidé des personnes âgées en promenant leur chien.

Technicien de propreté

ISS Propreté | Septembre 2020

• Assurer la désinfection des portes et l'entretien des locaux.

COMPÉTENCES

- HTML
- CSS
- JS
- PHP
- MySQL
- WordPress Elementor
- React (en cours)

- Autonomie
- Esprit d'équipe
- Sens du relationnel
- Capacité d'adaptation